【裁判字號】    95,訴,412
【裁判日期】    950929
【裁判案由】    毒品危害防制條例
【裁判全文】
臺灣宜蘭地方法院刑事判決               95年度訴字第412號
    公  訴  人  臺灣宜蘭地方法院檢察署檢察官
    被      告  甲○○
                        （現在臺灣宜蘭監獄另案執行中）
上列被告因毒品危害防制條例案件，經檢察官提起公訴（九十五
年度毒偵字第八一三號），本院合議庭裁定由受命法官獨任進行
簡式審判程序，爰不經通常程序判決如下：
    主  文
甲○○施用第一級毒品，累犯，處有期徒刑捌月。
    事  實
一、甲○○前因施用毒品案件，先後二次經臺灣基隆地方法院依
    臺灣基隆地方法院檢察署檢察官之聲請，裁定送觀察、勒戒
    ，均認無繼續施用毒品之傾向，分別於民國九十年五月二十
    二日及九十一年三月二十九日觀察、勒戒執行完畢出所，並
    經臺灣基隆地方法院檢察署檢察官先後於九十年五月十七日
    以九十年度毒偵字第一六五號，及於九十一年三月十八日九
    十一年度毒偵緝字第二十九號為不起訴處分後，復因施用第
    一級毒品海洛因（下稱海洛因）之案件，經臺灣基隆地方法
    院依該署檢察官之聲請，裁定令其入戒治處所施以強制戒治
    ，並據該署檢察官提起之公訴，於九十二年二月十日以九十
    一年度訴字第五四五號判處有期徒刑十月確定，再與其另犯
    之竊盜案件定應執行刑為有期徒刑一年五月確定，九十四年
    六月十三日執行完畢。嗣又因施用海洛因之案件，經臺灣基
    隆地方法院於九十五年一月二日以九十四年度訴字第九０三
    號判處有期徒刑七月確定後，猶不知悔改，仍於九十五年五
    月二十九日十四時許，在臺北市○○區○○街十七之一號五
    樓施用海洛因一次，嗣於同年月三十一日十五時許，在基隆
    市安樂區○○○路三十八號前緝獲後，採尿送鑑而悉上情。
二、案經基隆市警察局第四分局報告臺灣基隆地方法院檢察署檢
    察官呈請臺灣高等法院檢察署檢察長令轉臺灣宜蘭地方法院
    檢察署檢察官偵查起訴。
    理  由
一、上開事實，業據被告甲○○到庭供認不諱，復有昭信科技顧
    問股份有限公司所出具，呈嗎啡陽性反應之檢驗總表一份在
    卷可稽，堪認其自白確與真實相符，當可採憑。又被告前因
    施用毒品案件，先後二次經臺灣基隆地方法院依臺灣基隆地
    方法院檢察署檢察官之聲請，裁定送觀察、勒戒，均認無繼
    續施用毒品之傾向，分別於九十年五月二十二日及九十一年
    三月二十九日觀察、勒戒執行完畢出所，並經臺灣基隆地方
    法院檢察署檢察官先後於九十年五月十七日以九十年度毒偵
    字第一六五號，及於九十一年三月十八日九十一年度毒偵緝
    字第二十九號為不起訴處分後，復因施用海洛因之案件，經
    臺灣基隆地方法院依該署檢察官之聲請，裁定令其入戒治處
    所施以強制戒治，並據該署檢察官提起之公訴，於九十二年
    二月十日以九十一年度訴字第五四五號判處有期徒刑十月確
    定，再與其另犯之竊盜案件定應執行刑為有期徒刑一年五月
    確定，九十四年六月十三日執行完畢等情，則有臺灣高等法
    院被告全國前案紀錄表存卷足考。本件事證已臻明確，被告
    犯行洵堪認定，應予依法論科。
二、按被告甲○○行為後，刑法及刑法施行法業於九十四年二月
    二日經總統以華總一義字第０九四０００一四九０一號令修
    正公布，並於九十五年七月一日施行（下稱修正後刑法），
    是參酌最高法院九十五年五月二十三日刑事庭第八次會議決
    議，修正後刑法第二條第一項之規定，係規範行為後法律變
    更所生新舊法律比較適用之準據法，於修正後刑法施行後，
    應適用修正後刑法第二條第一項之規定，為「從舊從輕」之
    比較。另於比較時應就罪刑有關之共犯、未遂犯、想像競合
    犯、牽連犯、連續犯、結合犯，以及累犯加重、自首減輕暨
    其他法定加減原因（如身分加減）與加減比例等一切情形，
    本於統一性及整體性原則，綜其全部罪刑之結果而為比較，
    亦即本案涉及法律變更之部分，經附表所示比較修正前後刑
    法之相關規定結果後，因修正後刑法較有利於被告，爰依修
    正後刑法第二條第一項但書之規定，適用修正後刑法，合先
    敘明。
三、核被告甲○○之所為，係犯毒品危害防制條例第十條第一項
    之施用第一級毒品罪。其施用前持有海洛因之低度行為，已
    為施用之高度行為所吸收，不另論罪。末查，被告前因施用
    海洛因及竊盜等案件，經臺灣基隆地方法院定應執行刑為有
    期徒刑一年五月後，於九十四年六月十三日執行完畢之事實
    ，已詳前述，茲於徒刑執行完畢後五年以內，故意再犯本件
    有期徒刑以上之罪，應依刑法第四十七條第一項累犯之規定
    加重其刑。審酌被告歷經觀察、勒戒及強制戒治之戒毒程序
    與刑法之科處及執行後，猶無法確實戒除毒害，仍有吸毒抵
    癮之舉，本應對之科處較長刑期俾利隔離戒毒，惟念其坦承
    犯行，到庭態度尚佳，再參酌其犯罪動機、目的、手段及造
    成社會潛在侵害程度等一切情狀，爰酌情量處如主文所示之
    刑，以資警懲。
據上論斷，應依刑事訴訟法第二百七十三條之一第一項、第二百
九十九條第一項前段，毒品危害防制條例第十條第一項，刑法第
十一條前段、第二條第一項但書、第四十七條第一項，判決如主
文。
本案經檢察官賴慶祥到庭執行職務
中    華    民    國    95    年    9     月    29    日
                  刑事第二庭法  官  陳嘉年
以上正本證明與原本無異。
如不服本判決應於收受本判決後10日內向本院提出上訴書狀，其
未敘述上訴理由者，並得於提起上訴後10日內向本院補提理由書
狀(均須按他造當事人之人數附繕本)「切勿逕送上級法院」。
                            書記官  林嘉萍
中    華    民    國    95    年    9     月    29    日
附錄本案論罪科刑法條全文
毒品危害防制條例第十條第一項
施用第一級毒品者，處六月以上五年以下有期徒刑。
附表
┌───┬───────┬────────┬──────┐
│比較  │修正前刑法    │修正後刑法      │依從舊從輕原│
│法條  │              │                │則之比較結果│
├───┼───────┼────────┼──────┤
│刑法第│受有期徒刑之執│（第一項）受徒刑│修正後刑法已│
│四十七│行完畢，或受無│之執行完畢，或一│排除過失犯構│
│條    │期徒刑或有期徒│部之執行而赦免後│成累犯之規定│
│      │刑一部之執行而│，五年以內故意再│，較有利於被│
│      │赦免後，五年以│犯有期徒刑以上之│告          │
│      │內再犯有期徒刑│罪者，為累犯，加│            │
│      │以上之罪者，為│重本刑至二分之一│            │
│      │累犯，加重本刑│                │            │
│      │至二分之一    │                │            │
└───┴───────┴────────┴──────┘


司法院資訊處製作；財團法人民間司法改革基金會備份。
